Minutes et répertoires du notaire Jacques GOGUIER, 16 janvier 1646 - 5 octobre 1656 (étude XII)
Archives nationales
- Minutes de Jacques GOGUIER, 1646 - 1656; MC/ET/XII/83 - MC/ET/XII/117
  - Minutes. 1650, juillet - 1650, septembre, juillet 1650 - septembre 1650; MC/ET/XII/95
    - Transport. DESPREZ, Jacques. RICHARD, Claude., 26 août 1650; MC/ET/XII/95
      cession; Desprez, Jacques; Richard, Claude
    - Marché, peinture. GUIGNARD, Guillaume. LEBRUN, Charles., 27 août 1650; MC/ET/XII/95
      marché; Guignard, Guillaume; Lebrun, Charles
    - Marché entre Guillaume Guignard, maître peintre, demeurant rue Saint-Martin, paroisse Saint-Merri, et Charles Lebrun, peintre et valet de chambre du roi, demeurant rue Neuve-Saint-Paul, pour les peintures de la maison de M. de Nouveau, moyennant 1 700 l. dont 400 comptant. Guignard fera une grande bordure ovale avec toutes ses moulures remplies d'ornements d'or, une corniche avec sa frise et architrave pleines d'ornements d'or et coloris avec des fleurs; un lambris tant d'or bruni que d'or mat, enrichi d'ornements convenables; deux portes de placards, très richement ornées d'or mat et d'or bruni, les volets des fenêtres, ornés devant et derrière avec les croisées et les ornements des figures des coins du plafond. Le travail sera fini le 15 décembre, sinon, Guignard dégagera la responsabilité de Le Brun envers M. de Nouveau., 27 août 1650; MC/ET/XII/95
      Documents du Minutier central concernant les peintres, sculpteurs et graveurs au XVIIe siècle (1600-1650), par Marie-Antoinette Fleury et Martine Constans, tome II [études XI à XX, 2445 actes], Paris, Archives nationales, 2010, notice n°1305 (instrument de recherche imprimé dématérialisé, certaines notices sont plus détaillées dans la version intégrale accessible en ligne par la rubrique 'Autres instruments de recherche', voir contexte dans le Plan d’orientation général - Notaires de Paris, guides thématiques du Minutier).
    - Obligation. TARLAY (de), François. LETELLIER, Nicolas., 29 août 1650; MC/ET/XII/95
      obligation; Tarlay (de), François; Letellier, Nicolas
    - Décharge. COLAS, Marie. Héritiers de VINOT., 29 août 1650; MC/ET/XII/95
      décharge; Colas, Marie; Vinot (Héritiers De)
    - Procuration. CHIVRAI (de), Anne., 30 août 1650; MC/ET/XII/95
      procuration; Chivray, Anne de
    - Traité d'office. VALLEE, Anne. BERMONDET (de), Georges., 30 août 1650; MC/ET/XII/95
      traité d'office; Vallee, Anne; Bermondet, Georges de
    - Rachat. LUILLIER, Elisabeth. DELABARRE, Jean., 30 août 1650; MC/ET/XII/95
      acte de vente; Luillier, Elisabeth; Delabarre, Jean
    - Inventaire après décès. GUILLEMART, Daniel., 31 août 1650; MC/ET/XII/95
      inventaire après décès; Guillemart, Daniel
    - Bail. LEGRAS, Jean. LACOUR, Gervais., 31 août 1650; MC/ET/XII/95
      bail; Legras, Jean; Lacour, Gervais
    - Rachat. PEPIN, Jean. DAVY, René., 31 août 1650; MC/ET/XII/95
      acte de vente; Pepin, Jean; Davy, René
    - Mariage. ARBRICARD, Claude. ARNOUL, Marie., 1er septembre 1650; MC/ET/XII/95
      contrat de mariage; Arbricard, Claude; Arnoul, Marie
    - Déclaration. LARCHE (de), Pierre. DAVY, René., 2 septembre 1650; MC/ET/XII/95
      déclaration; Larche (de), Pierre; Davy, René
    - Bail. DUJARDIN, Paul. COCHON, Claude., 2 septembre 1650; MC/ET/XII/95
      bail; Dujardin, Paul; Cochon, Claude
    - Quittance. DELAROCHE CAMBERT, Jean. MARTINEAU, Jean., 3 septembre 1650; MC/ET/XII/95
      quittance; Delaroche Cambert, Jean; Martineau, Jean
    - Bail. GUERET, Marie. MAHIEU, André., 3 septembre 1650; MC/ET/XII/95
      bail; Gueret, Marie; Mahieu, André
    - Transport. COMANS (de), Thomas. LUILLIER, Jean-Antoine. LUILLIER, Charles., 3 septembre 1650; MC/ET/XII/95
      cession; Comans (de), Thomas; Luillier, Jean-Antoine; Luillier, Charles
    - Mariage. GABILLON, Jean. LEJAY, Geneviève., 4 septembre 1650; MC/ET/XII/95
      contrat de mariage; Gabillon, Jean; Lejay, Geneviève
    - Bail. CHARRON, Jean. MARGAT, André., 4 septembre 1650; MC/ET/XII/95
      bail; Charron, Jean; Margat, André
    - Obligation. PRAST (de), Philippe. LETELLIER, Nicolas., 5 septembre 1650; MC/ET/XII/95
      obligation; Prast (de), Philippe; Letellier, Nicolas
    - Rachat. PRAST (de), Pierre. PRAST, Philippe., 5 septembre 1650; MC/ET/XII/95
      acte de vente; Prast (de), Pierre; Prast, Philippe
    - Quittance. LENOBLE, Maxime. VARIE, Antoine., 5 septembre 1650; MC/ET/XII/95
      quittance; Lenoble, Maxime; Varie, Antoine
    - Mainlevée. DELABARRE, Jean. COUHE (de), Henri., 6 septembre 1650; MC/ET/XII/95
      mainlevée; Delabarre, Jean; Couhe, Henri de
    - Constitution. GEDOYN, Charles. LEYRIT (de), Antoine., 6 septembre 1650; MC/ET/XII/95
      constitution de rente; Gedoyn, Charles; Leyrit (de), Antoine
    - Quittance et mainlevée. GOMOT, Claude. DU TENET, Louis., 6 septembre 1650; MC/ET/XII/95
      quittance; mainlevée; Gomot, Claude; Du Tenet, Louis
    - Marché, réparation de bateau. GUYARD, Innocent. MOUGIS, Claude., 7 septembre 1650; MC/ET/XII/95
      marché; Guyard, Innocent; Mougis, Claude
    - Transaction. PIGORNET, Gatien. RACINE, Marie., 7 septembre 1650; MC/ET/XII/95
      accord; Pigornet, Gatien; Racine, Marie
    - Quittance. PASCAL, Etienne. SUDRON, Auguste-Robert., 9 septembre 1650; MC/ET/XII/95
      quittance; Pascal, Etienne; Sudron, Auguste-Robert
    - Compromis. DESPINAY, Madeleine. CENAMI, Jacques., 9 septembre 1650; MC/ET/XII/95
      accord; Despinay, Madeleine; Cenami, Jacques
    - Transport. DELAMESCHAUSSEE, Diane. FREMYN, Guillaume., 10 septembre 1650; MC/ET/XII/95
      cession; Delameschaussee, Diane; Fremyn, Guillaume
    - Reconnaissance et Obligation. DELARIVIERE, Claude. DELANOUE, Jean., 11 septembre 1650; MC/ET/XII/95
      obligation; Delariviere, Claude; Delanoue, Jean
    - Vente. GOUYN, Jean. GOUYN, Louis., 11 septembre 1650; MC/ET/XII/95
      acte de vente; Gouyn, Jean; Gouyn, Louis
    - Transport de bail. ROCHECHOUART (de), François. GIRARD, Charles., 12 septembre 1650; MC/ET/XII/95
      Rochechouart (de), François; Girard, Charles
    - Compte. ROCHECHOUART (de), François. CRIE, Pierre., 12 septembre 1650; MC/ET/XII/95
      compte; Rochechouart (de), François; Crie, Pierre
    - Vente. RANJART, Jeanne. COTTART, Jean., 13 septembre 1650; MC/ET/XII/95
      acte de vente; Ranjart, Jeanne; Cottart, Jean
    - Mariage. LECONTE, Pierre. VAULTENY, Jacqueline., 14 septembre 1650; MC/ET/XII/95
      contrat de mariage; Leconte, Pierre; Vaulteny, Jacqueline
    - Transport. LESPICIER, Nicole. JACQUES, Philippe., 14 septembre 1650; MC/ET/XII/95
      cession; Lespicier, Nicole; Jacques, Philippe
    - Mainlevée. FONTENAY (de), Mathieu. COLLAS, Marie., 15 septembre 1650; MC/ET/XII/95
      mainlevée; Collas, Marie; Fontenay, Mathieu de
    - Transaction. FONTENAY (de), Mathieu. COLLAS, Marie., 15 septembre 1650; MC/ET/XII/95
      accord; Collas, Marie; Fontenay, Mathieu de
    - Mainlevée. DELABARRE, Charles. BLAYE, André., 17 septembre 1650; MC/ET/XII/95
      mainlevée; Delabarre, Charles; Blaye, André
    - Bail à rente. LEGRAND, Madeleine. FOURE, Etienne., 17 septembre 1650; MC/ET/XII/95
      bail; Legrand, Madeleine; Foure, Etienne
    - Quittance. RICHARD, Claude. BINET, Henri., 17 septembre 1650; MC/ET/XII/95
      quittance; Richard, Claude; Binet, Henri
    - Consentement. BRUGERON, François. MOREL, Françoise. BEAUQUESNE, Claude., 18 septembre 1650; MC/ET/XII/95
      ratification; Brugeron, François; Morel, Françoise; Beauquesne, Claude
    - Quittance. COLMET, Hugues. MAHIEUX, Henri., 19 septembre 1650; MC/ET/XII/95
      quittance; Colmet, Hugues; Mahieux, Henri
    - Constitution. MAY (de), Louis, NERET, Denis., 19 septembre 1650; MC/ET/XII/95
      constitution de rente; May (de), Louis, Neret, Denis
    - Ratification. MICHEL, Jacques. GAYANT, René., 20 septembre 1650; MC/ET/XII/95
      ratification; Michel, Jacques; Gayant, René
    - Bail. RICHARD, Claude. ROBERT, Nicolas., 21 septembre 1650; MC/ET/XII/95
      bail; Richard, Claude; Robert, Nicolas
    - Déclaration. CLEMENT, Claude. ROUSSIN, Pierre., 23 septembre 1650; MC/ET/XII/95
      déclaration; Clement, Claude; Roussin, Pierre
    - Bail. CLEMENT, Claude. ROUSSIN, Pierre., 23 septembre 1650; MC/ET/XII/95
      bail; Clement, Claude; Roussin, Pierre
    - Ratification. PLUSBEL, Henri. HUSMAIN, Jacques. BOCQUIN, Pierre., 24 septembre 1650; MC/ET/XII/95
      ratification; Plusbel, Henri; Husmain, Jacques; Bocquin, Pierre
    - Compromis. MOREAU, Marie. GERVAIS, Madeleine., 24 septembre 1650; MC/ET/XII/95
      accord; Moreau, Marie; Gervais, Madeleine
    - Transport. DEGOUTZ, Jean. LEJAY, Madeleine., 24 septembre 1650; MC/ET/XII/95
      cession; Degoutz, Jean; Lejay, Madeleine
    - Compromis. SOLU, Etienne. FERRAND, Etienne., 26 septembre 1650; MC/ET/XII/95
      accord; Solu, Etienne; Ferrand, Etienne
    - Obligation. DUFAUR, Jean-Baptiste. MARYNET, Antoine., 27 septembre 1650; MC/ET/XII/95
      obligation; Dufaur, Jean-Baptiste; Marynet, Antoine
    - Apprentissage, tailleur. LAGUERRE, Claire. DAVID, Pierre., 27 septembre 1650; MC/ET/XII/95
      contrat d'apprentissage; Laguerre, Claire; David, Pierre
    - Apprentissage, cuisinier. BOUSQUET, Léger. DELUNE, Pierre., 27 septembre 1650; MC/ET/XII/95
      contrat d'apprentissage; Bousquet, Léger; Delune, Pierre
    - Désistement. GEMART, Claude. LUCE, Philippe., 28 septembre 1650; MC/ET/XII/95
      renonciation; Gemart, Claude; Luce, Philippe
  - Minutes. 1650, octobre - 1650, décembre, octobre 1650 - décembre 1650; MC/ET/XII/96
    - Transport. TOURNANT, Nicolas. MIRLAVAUD, Jean., 1er octobre 1650; MC/ET/XII/96
      cession; Tournant, Nicolas; Mirlavaud, Jean
    - Obligation. OUVRARD, Jean. DELANETS, François., 1er octobre 1650; MC/ET/XII/96
      obligation; Ouvrard, Jean; Delanets, François
    - Vente. Pierre Dattelin dit Brioché, joueur d'instruments des menus plaisirs du roi. Jacques Laroche., 2 octobre 1650; MC/ET/XII/96
      Autres dépouillement(s):
      Fichier Musique XVIIe siècle.
      acte de vente; Dattelin dit Brioché, Pierre; Laroche, Jacques
    - Vente de foin. CALLARD, Philippe. CAINGE, Etienne. MARENDET, Pierre. BRIGEON, Pierre., 4 octobre 1650; MC/ET/XII/96
      acte de vente; Callard, Philippe; Cainge, Etienne; Marendet, Pierre; Brigeon, Pierre
    - Sentence arbitrale déposée. SOLU, Edmé. FERRAND, Etienne., 4 octobre 1650; MC/ET/XII/96
      décision; dépôt de pièces; Solu, Edmé; Ferrand, Etienne
    - Obligation. POICTEVIN, Nicolas. POICTEVIN, Charles., 4 octobre 1650; MC/ET/XII/96
      obligation; Poictevin, Nicolas; Poictevin, Charles
    - Bail. CHARRON, Jean. BLONDEAU, Nicolas., 4 octobre 1650; MC/ET/XII/96
      bail; Charron, Jean; Blondeau, Nicolas
    - Quittance. MUSNIER, Antoinette. CHARPENTIER, Marie., 5 octobre 1650; MC/ET/XII/96
      quittance; Musnier, Antoinette; Charpentier, Marie
    - Bail à ferme. LUCE, Philippe. PETIT, Pierre., 6 octobre 1650; MC/ET/XII/96
      bail; Luce, Philippe; Petit, Pierre
    - Quittance. PORTAS, Françoise. MAUROY (de), Anne., 6 octobre 1650; MC/ET/XII/96
      quittance; Portas, Françoise; Mauroy (de), Anne
    - Quittance. GIRARDOT, François. MONSIGOT, Gaspard., 6 octobre 1650; MC/ET/XII/96
      quittance; Girardot, François; Monsigot, Gaspard
    - Donation. RAMBOURGT, Jacques. RAMBOURGT, Antoine., 7 octobre 1650; MC/ET/XII/96
      donation; Rambourgt, Jacques; Rambourgt, Antoine
    - Déclaration. CHARRON, Guillaume. HUET, Nicolas., 8 octobre 1650; MC/ET/XII/96
      déclaration; Charron, Guillaume; Huet, Nicolas
    - Bail. GAYANT, René. CHASLES, Marc., 9 octobre 1650; MC/ET/XII/96
      bail; Gayant, René; Chasles, Marc
    - Compte. MAUROY (de), Anne. PERRELLE, Robert., 10 octobre 1650; MC/ET/XII/96
      compte; Mauroy (de), Anne; Perrelle, Robert
    - Quittance. SALOMON, Jérôme. OZON, Claude., 10 octobre 1650; MC/ET/XII/96
      quittance; Salomon, Jérôme; Ozon, Claude
    - Quittance. DELABRUYERE, Jean. PERRELLE, Robert., 10 octobre 1650; MC/ET/XII/96
      quittance; Delabruyere, Jean; Perrelle, Robert
    - Concession. LAISNE, Jacques. VIOLE, Pierre., 10 octobre 1650; MC/ET/XII/96
      Laisne, Jacques; Viole, Pierre
    - Accord. GALLEUX, Antoine. BOFFRANT, Noël., 12 octobre 1650; MC/ET/XII/96
      accord; Galleux, Antoine; Boffrant, Noël
    - Bail. SEVES (de), François. CHEREST, Edmé., 13 octobre 1650; MC/ET/XII/96
      bail; Seves (de), François; Cherest, Edmé
    - Mainlevée. DREUX, Emery-Louis. JOYEUSE (de), Henriette-Catherine., 13 octobre 1650; MC/ET/XII/96
      mainlevée; Joyeuse, Henriette Catherine de (1585-1656); Dreux, Emery Louis
    - Traité. MARIN, Pierre. FOUQUET, Antoine., 14 octobre 1650; MC/ET/XII/96
      traité; Marin, Pierre; Fouquet, Antoine
    - Quittance. COMENAULT, Charles. LECONTE, Jean., 14 octobre 1650; MC/ET/XII/96
      quittance; Comenault, Charles; Leconte, Jean
    - Échange. MARIN, Pierre. LEGOUX, Claude., 14 octobre 1650; MC/ET/XII/96
      échange; Marin, Pierre; Legoux, Claude
    - Transaction. DUBOIS, Jean. PEGERE, Pierre. CRAPART, Arthur., 14 octobre 1650; MC/ET/XII/96
      accord; Dubois, Jean; Pegere, Pierre; Crapart, Arthur
    - Transaction. OZON, Etienne. LECLERC, Charles., 17 octobre 1650; MC/ET/XII/96
      accord; Ozon, Etienne; Leclerc, Charles
    - Partage. DUMONT, Jean. CLEMENT, François. POMPONNE DUFOS., 17 octobre 1650; MC/ET/XII/96
      partage; Dumont, Jean; Clement, François; Pomponne Dufos
    - Vente. RIBIER, Louis. DELAGREE, Etienne., 18 octobre 1650; MC/ET/XII/96
      acte de vente; Ribier, Louis; Delagree, Etienne
    - Mariage. LEROUX, François. BUNON, Catherine., 18 octobre 1650; MC/ET/XII/96
      contrat de mariage; Leroux, François; Bunon, Catherine
    - Mariage. LEMONNIER, Toussaint. BILLET, Charlotte., 18 octobre 1650; MC/ET/XII/96
      contrat de mariage; Lemonnier, Toussaint; Billet, Charlotte
    - Transport de bail. BELLEVILLE, Gabriel. BELLEVILLE, Thomas., 19 octobre 1650; MC/ET/XII/96
      Belleville, Gabriel; Belleville, Thomas
    - Bail. BORDIER, Jacques. REVEL, Ambroise., 19 octobre 1650; MC/ET/XII/96
      bail; Bordier, Jacques; Revel, Ambroise
    - Apprentissage, chirurgien barbier. SIRACKY, Jean. LEFEBVRE, Jacques., 19 octobre 1650; MC/ET/XII/96
      contrat d'apprentissage; Siracky, Jean; Lefebvre, Jacques
    - Bail. BORDIER, Jacques. JACQUIN, Côme., 20 octobre 1650; MC/ET/XII/96
      bail; Bordier, Jacques; Jacquin, Côme
    - Codicille. DESBORDES, François., 20 octobre 1650; MC/ET/XII/96
      testament; Desbordes, François
    - Vente. LEDANSEUR, Pierre. RAISON, Marin., 21 octobre 1650; MC/ET/XII/96
      acte de vente; Ledanseur, Pierre; Raison, Marin
    - Mariage. PIERRE, Jean. COLLARD, Suzanne., 23 octobre 1650; MC/ET/XII/96
      contrat de mariage; Pierre, Jean; Collard, Suzanne
    - Apprentissage, lingère. CLERMONT, Marie. BONNET, Marguerite., 24 octobre 1650; MC/ET/XII/96
      contrat d'apprentissage; Clermont, Marie; Bonnet, Marguerite
    - Obligation. LEDOUX, Claude. AMAULRY, Jacques., 24 octobre 1650; MC/ET/XII/96
      obligation; Ledoux, Claude; Amaulry, Jacques
    - Vente. COURAGEUX, Simon. LECLERC, Jean., 26 octobre 1650; MC/ET/XII/96
      acte de vente; Courageux, Simon; Leclerc, Jean
    - Marché de couverture, rue des Poulies, Paris. LIEVIN, Denis. VALLEE, Anne., 27 octobre 1650; MC/ET/XII/96
      marché; Lievin, Denis; Vallee, Anne
    - Quittance. POICTEVIN, Jacques. CHANNEAU, Claude. PAJOT, André., 27 octobre 1650; MC/ET/XII/96
      quittance; Poictevin, Jacques; Channeau, Claude; Pajot, André
    - Vente. DELAROCHE, Joachim. FLAMBERT, François., 28 octobre 1650; MC/ET/XII/96
      acte de vente; Delaroche, Joachim; Flambert, François
    - Déclaration. CHARLOT, Claude. LEROUX, Etienne., 28 octobre 1650; MC/ET/XII/96
      déclaration; Charlot, Claude; Leroux, Etienne
    - Testament. MONET, Nicolas., 31 octobre 1650; MC/ET/XII/96
      testament; Monet, Nicolas
    - Mariage. BOURGOING, Etienne. CARBON, Françoise., 3 novembre 1650; MC/ET/XII/96
      contrat de mariage; Bourgoing, Etienne; Carbon, Françoise
    - Obligation. VUAUDIGUET, Louis. BONNEL, Pierre., 3 novembre 1650; MC/ET/XII/96
      obligation; Vuaudiguet, Louis; Bonnel, Pierre
    - Vente. PONTHIEU LALUS. GOGUYER, Jean., 5 novembre 1650; MC/ET/XII/96
      acte de vente; Ponthieu Lalus; Goguyer, Jean
    - Déclaration. FESSARD, Madeleine. FESSARD, Jacob., 8 novembre 1650; MC/ET/XII/96
      déclaration; Fessard, Madeleine; Fessard, Jacob
    - Mariage. ROGER, Robert. FESSARD, Madeleine., 8 novembre 1650; MC/ET/XII/96
      contrat de mariage; Roger, Robert; Fessard, Madeleine
    - Mariage. DELACROIX, Jean. BLAYE (de), Clémence., 8 novembre 1650; MC/ET/XII/96
      contrat de mariage; Delacroix, Jean; Blaye, Clémence de
    - Bail. FAURE, Christophe. BAZIN, Jean., 9 novembre 1650; MC/ET/XII/96
      bail; Faure, Christophe; Bazin, Jean
    - Bail à ferme. CHARLET, Etienne. FARRE, Simon., 9 novembre 1650; MC/ET/XII/96
      bail; Charlet, Etienne; Farre, Simon
    - Transport. CONFLANS (de), Marie. DAURAT, Etienne., 11 novembre 1650; MC/ET/XII/96
      cession; Conflans (de), Marie; Daurat, Etienne
    - Transport de rente. GOUTIL (de), Philippe. PORTAIL, Antoine., 11 novembre 1650; MC/ET/XII/96
      transport de droits; Goutil, Philippe de; Portail, Antoine
    - Donation. BRUNEL (de), Marguerite. JACQUES, Philippe., 12 novembre 1650; MC/ET/XII/96
      donation; Brunel, Marguerite de; Jacques, Philippe
    - Mariage. MORIN, Fleury. GODEFROY, No~elle., 13 novembre 1650; MC/ET/XII/96
      contrat de mariage; Morin, Fleury; Godefroy, Noëlle
    - Vente. HOUSSIN, Pierre. PAJART, Louis., 14 novembre 1650; MC/ET/XII/96
      acte de vente; Houssin, Pierre; Pajart, Louis
    - Quittance. OGERON, Georges. MADELENEAU, Louis., 16 novembre 1650; MC/ET/XII/96
      quittance; Ogeron, Georges; Madeleneau, Louis
    - Obligation. RAISON, Marin. CARON, Charles., 17 novembre 1650; MC/ET/XII/96
      obligation; Raison, Marin; Caron, Charles
    - Accord. DESBORDES, Pantaléon. COLLE, Marguerite., 18 novembre 1650; MC/ET/XII/96
      accord; Desbordes, Pantaléon; Colle, Marguerite
    - Accord. DEGENTAIS de ZERZILLIERS, Jean. COLLE, Marguerite., 19 novembre 1650; MC/ET/XII/96
      accord; Degentais de Zerzilliers, Jean; Colle, Marguerite
    - Mariage. PITHOIN, Claude. MIGNANT, Anne., 19 novembre 1650; MC/ET/XII/96
      contrat de mariage; Pithoin, Claude; Mignant, Anne
    - Vente. BRANQUAS (de), Charles. HAULTEMPS, François., 21 novembre 1650; MC/ET/XII/96
      acte de vente; Branquas, Charles de; Haultemps, François
    - Obligation. LEJEUNE, Jean. LAISNE, Jean., 21 novembre 1650; MC/ET/XII/96
      obligation; Lejeune, Jean; Laisne, Jean
    - Marché, charpenterie. HURE, Jonas. AUGER, Côme., 21 novembre 1650; MC/ET/XII/96
      marché; Hure, Jonas; Auger, Côme
    - Apprentissage, épicier. LAURENT, Augustin. ROBIN, Antoine., 21 novembre 1650; MC/ET/XII/96
      contrat d'apprentissage; Laurent, Augustin; Robin, Antoine
    - Obligation. MEUSNIER, Honoré. LAMY, Antoine., 23 novembre 1650; MC/ET/XII/96
      obligation; Meusnier, Honoré; Lamy, Antoine
    - Réception d'aveu. DENISOT, Jacques. FONTENAY (de), Mathieu., 24 novembre 1650; MC/ET/XII/96
      Denisot, Jacques; Fontenay, Mathieu de
    - Marché de Transport de bois. CHAMART, Abraham. MARCHAND, Fiacre. AMBLARD, Claude. DOHIN, Pierre., 26 novembre 1650; MC/ET/XII/96
      marché; Chamart, Abraham; Marchand, Fiacre; Amblard, Claude; Dohin, Pierre
    - Apprentissage, savetier. DUBOIS, Vincent. BAZIN, François., 28 novembre 1650; MC/ET/XII/96
      contrat d'apprentissage; Dubois, Vincent; Bazin, François
    - Procuration. BRANQUAS (de), Charles., 28 novembre 1650; MC/ET/XII/96
    - Marché de Transport de bois. ROUSIN, Jean. AMBLARD, Claude. DOHIN, Pierre., 28 novembre 1650; MC/ET/XII/96
      marché; Rousin, Jean; Amblard, Claude; Dohin, Pierre
    - Marché de Transport de bois. CHAMBON, André. AMBLARD, Claude. DOHIN, Pierre., 28 novembre 1650; MC/ET/XII/96
      marché; Chambon, André; Amblard, Claude; Dohin, Pierre
    - Transport de droits. LEMAISTRE, Catherine. LEMAISTRE, François., 30 novembre 1650; MC/ET/XII/96
      transport de droits; Lemaistre, Catherine; Lemaistre, François
    - Marché, entretien de carosses. BOURET, Thomas. COMANS (de), Thomas., 30 novembre 1650; MC/ET/XII/96
      marché; Bouret, Thomas; Comans (de), Thomas
    - Bail. DIEUFAIT, Elisabeth. LEDUC, Claude., 1er décembre 1650; MC/ET/XII/96
      bail; Dieufait, Elisabeth; Leduc, Claude
    - Donation. RACINE, Marie. RACINE, Hugues., 2 décembre 1650; MC/ET/XII/96
      donation; Racine, Marie; Racine, Hugues
    - Quittance. BUTAUD, Jacques. VENIAT, Guillaume., 2 décembre 1650; MC/ET/XII/96
      quittance; Butaud, Jacques; Veniat, Guillaume
    - Société, achat de grains. WATIN, Pierre. LECOCQ, Marie., 4 décembre 1650; MC/ET/XII/96
      acte de société; Watin, Pierre; Lecocq, Marie
    - Obligation. BAUDEQUIN, Jérôme. BONNEL, Pierre., 4 décembre 1650; MC/ET/XII/96
      obligation; Baudequin, Jérôme; Bonnel, Pierre
    - Bail à ferme. BONNEL, Pierre. DUROUY, André., 5 décembre 1650; MC/ET/XII/96
      bail; Bonnel, Pierre; Durouy, André
    - Rétrocession déposée. ACARIE, Marie. LEROUX, Etienne., 5 décembre 1650; MC/ET/XII/96
      cession; dépôt de pièces; Acarie, Marie; Leroux, Etienne
    - Marché de chevaux, meubles et linge. SAUTIER, Toussaint. THAULARD, Jacques. MAUJOT, Jean., 5 décembre 1650; MC/ET/XII/96
      marché; Sautier, Toussaint; Thaulard, Jacques; Maujot, Jean
    - Testament. MOUTON, François., 6 décembre 1650; MC/ET/XII/96
      testament; Mouton, François
    - Obligation. MERLIER, Claude. BONNEL, Pierre., 6 décembre 1650; MC/ET/XII/96
      obligation; Merlier, Claude; Bonnel, Pierre
    - Transport. COTIGNON, Antoine. BAILLY, Pierre., 6 décembre 1650; MC/ET/XII/96
      cession; Cotignon, Antoine; Bailly, Pierre
    - Vente d'office. GAYANT, Geneviève. VINANT, Denis., 7 décembre 1650; MC/ET/XII/96
      acte de vente; Gayant, Geneviève; Vinant, Denis
    - Quittance. CARON, Charles. COMANS (de), Thomas., 7 décembre 1650; MC/ET/XII/96
      quittance; Caron, Charles; Comans (de), Thomas
    - Marché de foin. DELAROCHE, Joachim. FLAMBERT, François., 7 décembre 1650; MC/ET/XII/96
      marché; Delaroche, Joachim; Flambert, François
    - Bail. DELISLE, Jean, GESU?, 7 décembre 1650; MC/ET/XII/96
      bail; Delisle, Jean
    - Donation. RACINE, Marie. RACINE, Hugues., 9 décembre 1650; MC/ET/XII/96
    - Bail. LEPAGNOL, Nicolas. LEROUX, Guillaume., 10 décembre 1650; MC/ET/XII/96
      bail; Lepagnol, Nicolas; Leroux, Guillaume
    - Marché de Transport de bois, BRETEAU, Pasquier. AMBLARD, Claude. DOHIN, Pierre., 10 décembre 1650; MC/ET/XII/96
      marché; Amblard, Claude; Dohin, Pierre
    - Marché de Transport de bois. MOURON, Nicolas. AMBLARD, Claude. DOHIN, Pierre., 10 décembre 1650; MC/ET/XII/96
      marché; Mouron, Nicolas; Amblard, Claude; Dohin, Pierre
    - Marché de Transport de bois. GEOFFRIN, Noël. AMBLARD, Claude. DOHIN, Pierre., 10 décembre 1650; MC/ET/XII/96
      marché; Geoffrin, Noël; Amblard, Claude; Dohin, Pierre
    - Marché de Transport de bois. DERESCHE, Claude. AMBLARD, Claude. DOHIN, Pierre., 10 décembre 1650; MC/ET/XII/96
      marché; Deresche, Claude; Amblard, Claude; Dohin, Pierre
    - Consentement. BAILLY, Pierre. COTIGNON, Antoine., 10 décembre 1650; MC/ET/XII/96
      ratification; Bailly, Pierre; Cotignon, Antoine
    - Vente. RAFFANEAU, Blaise. CHARRON, Jean., 11 décembre 1650; MC/ET/XII/96
      acte de vente; Raffaneau, Blaise; Charron, Jean
    - Quittance. LOSSENDIERE (de), François. ACARIE, Marie., 11 décembre 1650; MC/ET/XII/96
      quittance; Lossendiere (de), François; Acarie, Marie
    - Vente d'office. GARNIER, Mathieu. DELASSUS, Pierre., 12 décembre 1650; MC/ET/XII/96
      acte de vente; Garnier, Mathieu; Delassus, Pierre